【裁判字號】    91,交易,213
【裁判日期】    920115
【裁判案由】    過失傷害
【裁判全文】
臺灣板橋地方法院刑事判決                        九十一年度交易字第二一三號
    公  訴  人  臺灣板橋地方法院檢察署檢察官
    被      告  丁○○  男  五.
右列被告因過失傷害案件，經檢察官提起公訴（九十一年度偵緝字第二八五號），本
院判決如左：
    主  文
丁○○因過失傷害人，處有期徒刑陸月，如易科罰金，以參佰元折算壹日。
    事  實
一、丁○○於民國八十九年十一月二十五日下午三時許（起訴書誤載為五時許），駕
    駛車牌號碼ＢＵ─七一六二號自用小客車，沿臺北縣三重市○○街，由碧華國中
    往五華街五五巷方向行駛，途經五華街與自強路五段交岔路口時，本應注意汽車
    行駛時，駕駛人應注意車前狀況，隨時採取必要之安全措施，而依當時情形，並
    無不能注意之情事，竟疏未注意車前狀況，致其所駕車輛右前車頭部位，由後撞
    及當時正在該路段同方向行走在前之路人甲○○，甲○○因之倒地，受有左股骨
    轉子間骨折及左肱骨近端粉碎性骨折之傷害。丁○○於肇事後，即將甲○○抱上
    車，依甲○○指示載送回其五華街五五巷四七號住處門前，惟因聽聞甲○○之媳
    乙○○欲報警處理，旋再以所駕前開汽車將甲○○載往三重市○○街附近某國術
    館醫治，嗣即藉故停車，趁機逃逸，幸因其車牌號碼已遭乙○○記下，始循線查
    獲。
二、案經甲○○訴由臺北縣政府警察局三重分局報請臺灣板橋地方法院檢察署檢察官
    偵查起訴。
    理  由
一、訊據被告丁○○固坦認於右揭時間駕駛上開汽車，途經臺北縣三重市○○街與自
    強路五段交岔路口處時，將倒臥路旁之甲○○載送回甲○○住處，嗣並再將甲○○載往臺北縣三重市○○街附近某國術館就醫，旋即駕車離去之事實不諱，惟否
    認有何過失傷害犯行，辯稱：伊沒撞傷甲○○，當時甲○○從菜市場出來雙手拿
    水果，從伊車頭前面過，是由伊車的左側過來，伊停車讓甲○○過，已經過了伊
    車頭後，看到甲○○蹲在馬路旁，伊是好意才下車問，並送甲○○回家，甲○○
    到家還沒下車就叫伊載她去她認識的國術館，到國術館後，甲○○打電話叫女兒
    過來照顧，伊想沒什麼事情，又不是伊撞的，就走了，且當時伊車上尚有友人邱
    義男可以證明伊沒有撞到甲○○云云。惟查：
(一)、甲○○於八十九年十一月二十五日下午三時許，在臺北縣三重市○○街與自強路
    五段交岔路口處買完水果，要返回五華街五五巷四七號住處時，遭車牌號碼ＢＵ
    ─七一六二號自用小客車右前車頭，從後撞倒在地，肇事者撞傷甲○○後，有下
    車將甲○○抱入其所駕之自小客車內，由甲○○帶路載回甲○○住處，甲○○之
    媳乙○○見狀欲報警處理，肇事者聽聞後便即駕車載甲○○至三重市○○街附近
    某國術館，嗣藉口停車後逃逸等情，業經告訴人甲○○迭於警詢、偵查中指訴綦
    詳（見九十年度偵字第一七五六三號偵查卷宗第七、八、三十頁），與證人乙○○於本院調查中證稱：八十九年十一月二十五日下午，伊鄰居看到甲○○坐在車
    牌號碼ＢＵ－七一六二號自小客車內叫伊過去看，伊過去就問甲○○怎麼了，甲○○說開車的這人撞到她，但開車的人當時說是看到甲○○跌倒，好心載甲○○
    回來，不過因為甲○○說是被撞到，所以伊將車號記下來，並且報警，當時鄰居
    很多人大家都說要報警，開車之人有聽到，就開車載著伊奶奶甲○○對鄰居說要
    去國術館就診，因當時伊回屋內打電話報警，所以沒有將開車之人攔下等語（見
    本院九十一年六月三日訊問筆錄），核無不合，已堪認甲○○指訴非虛。況甲○○與被告並不相識亦無夙怨，應無設詞誣陷之理。再者，茍非被告駕車肇事，其
    何以在聽聞甲○○家人欲報警處理時，旋再載送甲○○就醫？參合被告亦自承甲○○從伊車頭走過去時手還提二個袋子，但過了車頭就蹲在地上，當時並沒有其
    他人打、推甲○○或其他車子撞到甲○○，伊見甲○○受傷而載送甲○○回家及
    至國術館就醫等情，堪認被告確即於右揭時地駕車撞傷甲○○之人無誤，被告前
    揭所辯伊並未撞傷甲○○，僅係好心見甲○○跌倒路旁方載其回家云云，應係飾
    卸之詞，不足採信。
(二)、至甲○○究係在何處遭被告駕車撞擊受傷乙節。經查告訴人甲○○明確指訴車禍
    事故當時，正欲返回五華街五五巷四七號住處，在五華街與自強路五段交岔路口
    附近，遭人駕車以右前車頭部位，由後撞擊受傷，已如前述，另核諸甲○○當時
    倒地處位於五華街由碧華國中往五華街五五巷方向路旁，而其住處之五華街五五
    巷正位於其倒地處之左前方各情，有相片六幀、道路交通事故調查報告表在卷可
    憑，及甲○○因本次車禍受有左股骨轉子間骨折及左肱骨近端粉碎性骨折之傷害
    ，亦有新光吳火獅紀念醫院八十九年十一月二十九日甲種診斷證明書在卷可稽（
    見九十年度偵字第一七五六三號偵查卷宗第十頁），足認甲○○當時應正沿五華
    街由碧華國中往五華街五五巷方向行走，遭被告駕車由後以右前車頭撞擊，致受
    有左股骨轉子間骨折及左肱骨近端粉碎性骨折之傷害無訛，被告前揭辯稱甲○○
    係由伊左側經過車頭後，方跌倒路旁，伊有停車讓甲○○過云云，顯係卸責之詞
    ，不足採信。
(三)、至被告雖另以伊當時車上尚有友人「邱義男」可以證明，伊沒有撞到甲○○云云
    置辯，然被告經本院通緝到案時，先稱友人姓名為「丙○○」，本院並依其所提
    供姓名、住址傳喚「丙○○」，被告並供陳可自行偕同「丙○○」到庭，然嗣「
    丙○○」於本院調查中均未出庭，被告後於本院審理中則改稱友人姓名為「邱義
    男」，其所辯前後不一，已堪存疑。況被告確有駕車撞傷甲○○之事實，業如前
    述，是關於證人「邱義男」部分，本院認無再行傳喚調查之必要，附此敘明。
(四)、按汽車行駛時，駕駛人應注意車前狀況，並隨時採取必要之安全措施。道路交通
    安全規則第九十四條第三項定有明文。查，本件車禍事故當時，被告駕車沿臺北
    縣三重市○○街由碧華國中往五華街五五巷方向行駛，本應注意車前狀況，竟疏
    未注意當時亦沿同方向行走在其右前方之路人甲○○，致由後撞擊甲○○身體左
    側，使之受有如事實欄所載之傷害，而依當時情形，並無不能注意之情事，被告
    疏未注意上述道路交通安全規定，以致肇事，其顯有過失甚明，且其過失行為與
    甲○○所受傷害間，具有相當因果關係，亦殆無疑。綜上所述，本件事證明確，
    被告犯行，足以認定。
二、核被告丁○○所為，係犯刑法第二百八十四條第一項前段之過失傷害罪。爰審酌
    被告於八十九年九月間，甫因服用酒類不能安全駕駛動力交通工具而駕駛罪，經
    臺灣臺北地方法院以八十九年度北交簡字第二二二三號判處罰金五千元，如易服
    勞役以三百元折算一日，有臺灣高等法院檢察署刑案紀錄簡覆表在卷可憑，其竟
    於事隔二月後再為本件犯行，顯未知所警惕，戒慎行事，及其智識程度、品行、
    犯後未與告訴人達成和解、本件車禍事故肇因於被告駕駛自小客車，未注意車前
    狀況，甲○○係行走路旁，遭被告駕車由後撞擊等一切情狀，量處如主文所示之
    刑，並諭知易科罰金之折算標準，以示儆懲。
三、至被告於車禍肇事後，雖將甲○○載送至國術館就醫，惟此舉是否為車禍事故後
    及時救治傷患避免傷亡之適當措施，尚堪存疑，況被告亦未留下姓名、聯絡方式
    即逕行離去，是否另涉車禍肇事逃逸罪嫌，宜由檢察官另行偵處，附此敘明。
據上論斷，應依刑事訴訟法第二百九十九條第一項前段、刑法第二百八十四條第一項
前段、第四十一條第一項前段、罰金罰鍰提高標準條例第一條前段、第二條，判決如
主文。
本案經檢察官伍逸康到庭執行職務。
中      華      民      國    九十二    年      一      月     十五     日
                                  臺灣板橋地方法院交通法庭
                                      審判長法  官  許仕楓
                                            法  官  談  虎
                                            法  官  陳明偉
右正本證明與原本無異。
如不服本判決，應於判決送達後十日內，向本院提出上訴狀。
                                            書記官  呂妍旻
中      華      民      國    九十二    年      一      月     十六     日


司法院資訊處製作；財團法人民間司法改革基金會備份。
